【裁判字號】    99,交簡上,87
【裁判日期】    990729
【裁判案由】    過失傷害
【裁判全文】
臺灣臺南地方法院刑事判決            99年度交簡上字第87號
上  訴  人  臺灣臺南地方法院檢察署檢察官
被      告  甲○○
上列上訴人因被告過失傷害案件，不服本院99年度交簡字第736
號中華民國99年5 月10日第一審簡易判決（聲請簡易判決處刑書
案號：99年度調偵字第385 號），提起上訴，本院管轄之第二審
合議庭判決如下：
    主  文
上訴駁回。
    事實及理由
一、本案經本院審理結果，認第一審判決以被告甲○○觸犯刑法
    第284 條第1 項前段之過失傷害罪，依刑事訴訟法第449 條
    第1 項前段、第454 條第2 項，刑法284 條第1 項前段、第
    62條前段、第41條第1 項前段，刑法施行法第1 條之1 ，量
    處被告拘役50日，如易科罰金，以新臺幣1,000 元折算1 日
    ，其認事用法及量刑均無不當，應予維持，並引用第一審判
    決書記載之事實、證據及理由（如附件）。
二、檢察官上訴意旨雖以：被告之過失傷害行為對於告訴人乙○
    ○損害甚鉅，致告訴人身心嚴重受創，受有嚴重暈眩、反應
    遲緩等後遺症，並支出龐大之醫藥費用及看護費用，惟被告
    犯後毫無悔意，迄今未與告訴人達成和解，益徵被告犯後態
    度惡劣，認原審量刑實屬過輕，請求撤銷改判等語。然查，
    關於刑之量定，係實體法上賦予法院得為自由裁量之事項，
    倘其未有逾越法律所規定之範圍，除顯有科罰與罪責不相當
    之情形外，應予尊重，不得任意加以指摘。本件原審量刑之
    酌科，已綜據被告違反注意義務之過失程度、造成告訴人所
    受傷勢，並考量告訴人未依規定配戴安全帽對其所受傷勢之
    影響及被告犯後坦承過失、迄未取得告訴人諒解等一切情狀
    為裁量基礎。顯見原審已斟酌告訴人受傷之程度及被告犯罪
    後之態度，而為審慎之裁量，並無任何科罰與罪責不相當之
    瑕疵可言。是檢察官上訴指摘原審量刑過輕，尚無足採。至
    被告雖於本院辯論終結前與告訴人達成和解，有和解筆錄1
    份在卷可稽，惟其仍未依和解內容履行，且於本院審理時明
    白表示「暫時沒有辦法給付」等語，依此，尚難認被告確有
    和解誠意，本院認不宜宣告緩刑，併此敘明。
三、從而，本件原審並無量刑失當之情形，其上訴為無理由，應
    予駁回。
據上論斷，應依刑事訴訟法第455 條之1 第1 項、第3 項、第37
3 條、第368 條，判決如主文。
本案經檢察官丙○○到庭執行職務。
中    華    民    國    99    年    7     月    29    日
                  刑事第八庭  審判長法  官  洪士傑
                                    法  官  林臻嫺
                                    法  官  蘇碧珠
以上正本證明與原本無異。
不得上訴。
                                    書記官  許哲萍
中    華    民    國    99    年    7     月    29    日
附錄本案論罪科刑法條全文
中華民國刑法第284條第1項：
因過失傷害人者，處 6 月以下有期徒刑、拘役或 5 百元以下罰
金，致重傷者，處 1 年以下有期徒刑、拘役或 5 百元以下罰金
。

司法院資訊處製作；財團法人民間司法改革基金會備份。
